# 关于免租期的会计处理

提问人：jxq425 时间：2012-10-09 17:23:00
企业会计准则解释第 1 号 三、。。。。出租人对经营租赁提供激励措施的，如提供免租期或承担承租人的某些费用等，承租人和出租人应当如何处理？ 。。。 （二）出租人对经营租赁提供激励措施的，出租人与承租人应当分别下列情况进行处理： 1.出租人提供免租期的，承租人应将租金总额在不扣除免租期的整个租赁期内，按直线法或其他合理的方法进行分摊，免租期内应当确认租金费用；
如果是连锁店租赁房产装修的时候就确认租金费用，收入和成本不够配比，是否能够在店面装修达到预定可使用状态的时候才开始确认租金费用呢。
如果一并签了 5 年，首年 10 万元，每年租金递增5%的租赁合同，免租期 3 个月（ 5 年以外的，即总租赁期为 5 年 3 个月），那免租期的费用应该如何确认呢？之后每一年的租赁费用又该如何计算呢？
(一般如果一个 5 年，首年 10 万元，每年租金递增5%的租赁合同（无免租期）的情况下，各年是不是应该按照合同约定的租金确认租金费用的吧？还是应该算一个总租金，按直线法分摊？）
另外准则中写的按其他合理的方法进行分摊，有什么可选择的方法吗？

回答人：chenyiwei
回复 jxq425 的帖子
1 、无论出租人是否提供免租期，以及合同中是否约定了租金逐年按一定比例递增的条款，在同一个不可撤销租赁期（由同一份租赁合同约定）内，都应把该不可撤销租赁期内的租金总额在整个租赁期长度内分摊。绝大多数情况下应采用直线法分摊，“其他系统、合理的方法”虽然在理论上不能排除，但在实务中极其罕见。
关于在合同约定租金逐年递增的情况下为何仍要按直线法分摊，我以前在本版面上回复过，你可以搜索一下，是引用某大的一个Q&A。 2 、租赁房产装修期间的租金费用摊销金额，可以选择计入“长期待摊费用——租入房产装修费”中，在该项装修的摊销年限内按直线法摊销。参阅《计学撮要》P193～ 197 （尤其是其中的情形 3 ）。